Inventaris van het archief van het Ministerie van Buitenlandse Zaken (Londens archief) en daarmee samenhangende archieven, (1936) 1940-1945 (1958)
Nationaal Archief, Den Haag
- Geheim archief, 1
  - Brandkastdossiers, 1.8
    - Overzeese gebiedsdelen, 1.8.1
      - Suriname (GA/BK/II), 1.8.1.2
        - Stukken betreffende de verdediging van bauxietmijnen door Amerikaanse troepen., 1941-1944; 2089; pak
          Oude code: GA/BK/II 1 - 3, 5, 7 en 9
        - Stukken betreffende een meningsverschil tussen de gouverneur van Suriname en een commandant van Amerikaanse troepen over de bevelvoering en de omvang van en de aan deze troepen verleende exterritorialiteit., 1942; 2090; omslag
          Oude code: GA/BK/II 4
        - Stukken betreffende een rapport van de Amerikaanse marine-verbindingsofficier bij het State Department inzake het onvoldoende bewaken van de dokken te Paramaribo., 1942; 2091; omslag
          Oude code: GA/BK/II 12
        - Stukken betreffende een verzoek van de gouverneur van Suriname om ook Nederlandse troepen in te zetten bij een mogelijke bezetting van Frans Guyana door Amerikaanse troepen., 1942; 2092; omslag
          Oude code: GA/BK/II 6
        - Stukken betreffende het bezoek van een Britse kolonel aan Suriname en aan Brits Guyana met het oog op de beveiliging van bauxietmijnen., 1942; 2093; omslag
          Oude code: GA/BK/II 13
        - Stukken betreffende het plaatsen van een geschutsbatterij ter verdediging van de monding van de rivier Suriname., 1942; 2094; omslag
          Oude code: GA/BK/II 11
      - Nederlands-Indië (GA/BK/II B), 1.8.1.3
        - Stukken betreffende besprekingen met het Foreign Office over het samen met de Verenigde Staten en China organiseren van de politieke oorlogvoering tegen Japan., 1942; 2095; omslag
          Oude code: GA/BK/II B 2a
        - Stukken betreffende de reis van de minister van koloniën H.J. van Mook naar de Verenigde Staten voor overleg met de voorzitter van de Nederlands-Indische Commissie voor Australië en Nieuw-Zeeland, C.O. van der Plas in verband met contrapropaganda tegen Japan in Nederlands-Indië., 1942; 2096; omslag
          Oude code: GA/BK/II B 2c
        - Stukken betreffende het doorgaan van de strijd op Java, ook na de Japanse bezetting en de organisatie van het verzet., 1942; 2097; omslag
          Oude code: GA/BK/II B 8
        - Stukken betreffende het opleiden van Nederlandse vliegers in de Verenigde Staten., 1942; 2098; omslag
          Oude code: GA/BK/II B 5
        - Stukken betreffende verslagen van de consul-generaal te Harbin, L. van der Hoeven, en van zijn dochter over hun ervaringen in Nederlands-Indië na de Japanse bezetting., 1942; 2099; omslag
          Oude code: GA/BK/II B 7
        - Stukken betreffende de samenstelling en bevelsverhouding van een Brits/Nederlands Special Operations Organization (SOO) op Ceylon, de bestemming van het Corps Insulinde en de eventuele deelname van het Amerikaanse Office of Strategic Services aan de SOO., 1942-1945; 2100; omslag
          Oude code: GA/BK/II B 4
        - Stukken betreffende de verhouding van Australië tot Nederland inzake Nederlands-Indië., 1942-1945; 2101; omslag
          Oude code: GA/BK/II B 6
        - Stukken betreffende Japanse propaganda uitzendingen, het opzetten van een contrapropagandadienst voor radio-uitzendingen vanuit Australië naar Nederlands-Indië en de houding in te nemen door de geallieerde propagandadiensten ten aanzien van de Japanse keizer., 1942-1945; 2102; omslag
          Oude code: GA/BK/II B 2b
        - Rapport van kolonel C.J. Warners aan minister-president P.S. Gerbrandy over de huidige en toekomstige organisaties voor psychologische oorlogvoering in de South-West Pacific en South-East Asia Areas, het Nederlandse aandeel daarin en de verhouding tot de geallieerde organen, met bijlagen., 1943; 2103; omslag
        - Stukken betreffende de samenwerking met Engelse troepen in Australië met betrekking tot geheime missies naar Nederlands-Indië voor de herovering van Nederlands-Indië., 1943; 2104; omslag
          Oude code: GA/BK/II B 3
        - Stukken betreffende Amerikaanse plannen inzake het vestigen van bases in de Atlantische en Stille Oceaan ter bescherming van de Verenigde Staten en de mening van de betrokken regeringen over deze plannen., 1943-1944; 2105; omslag
          Oude code: GA/BK/II B 1
        - Stukken betreffende besprekingen met Amerikanen en Engelsen over de organisatie van een te vormen burgerlijk en militair bestuur na de herovering van Sumatra., 1943-1944; 2106; omslag
          Oude code: GA/BK/II B 9
        - Stukken betreffende het inwinnen van inlichtingen over Nederlands-Indië door bemiddeling van Chinezen via de ambassade te Chungking., 1943-1944; 2107; omslag
          Oude code: GA/BK/II B 10
        - Stukken betreffende een overeenkomst, ondertekend door generaal D. MacArthur en de minister van Koloniën, H.J. van Mook, inzake het burgerlijk bestuur in heroverd Nederlands-Indië., 1944-1945; 2108; omslag
          Oude code: GA/BK/II B 9a
        - Stukken betreffende het wijzigen van de grenzen tussen de South-East Asia Command en de South-West Pacific Area, het vestigen van een burgerlijk bestuur in de bevrijde gebieden van de South-East Asia Command en een regeling over de eigendom van het bij de herovering van Nederlands-Indië in Japanse handen aangetroffen materiaal., 1944-1945; 2109; omslag
      - Aruba en Curaçao (GA/BK/III), 1.8.1.4
        - Stukken betreffende het uitbreiden van troepen op Aruba en Curaçao ter bescherming van raffinaderijen., 1940-1941; 2110; omslag
          Oude code: GA/BK/III 1
        - Stukken betreffende het vervangen van Britse troepen op Aruba en Curaçao door Amerikaanse., 1941-1942; 2111; omslag
          Oude code: GA/BK/III 2
        - Stukken betreffende de militaire samenwerking met de Amerikanen in de Caribische Zee ter bescherming van Aruba en Curaçao., 1942; 2112; omslag
          Oude code: GA/BK/III 5
        - Stukken betreffende het bunkeren van Italiaanse en neutrale tankers op Aruba en Curaçao, alsmede een regeling voor Spaanse en Portugese tankers., 1942-1943; 2113; omslag
          Oude code: GA/BK/III 6
        - Stukken betreffende klachten van de Britse Security Information Service over de veiligheid op Curaçao en de ter verbetering van de veiligheid te nemen maatregelen., 1942-1943; 2114; omslag
          Oude code: GA/BK/III 3
        - Stukken betreffende het zenden van een militaire missie vanuit Venezuela ter verdediging van Aruba en Curaçao., 1942-1944; 2115; omslag
          Oude code: GA/BK/III 4
        - Stukken betreffende de mogelijke vervanging op Aruba en Curaçao van Amerikaanse troepen door Puertoricaanse., 1943-1945; 2116; omslag
          Oude code: GA/BK/III 7
    - Berichten over Nederland en het buitenland, 1.8.2
      - Politieke berichten en rapporten (GA/BK/IV), 1.8.2.1
        - Stukken betreffende pogingen van A. Plesman, directeur van de KLM, om vredesonderhandelingen tot stand te brengen tussen het Verenigd Koninkrijk en Duitsland op basis van een door hem uitgewerkt vredesplan., 1940-1941; 2117; omslag
          : Met retroacta uit 1937-1939.
          Oude code: GA/BK/IV 7
        - Stukken betreffende rapporten van en besprekingen met de secretaris van de Wereldraad van Kerken, W.A. Visser 't Hooft te Genève, inzake de kerkelijke situatie in Nederland en Europa., 1940-1942; 2118; omslag
          Oude code: GA/BK/IV 8
        - Stukken betreffende berichten van de gezant te Pretoria inzake de oorlogsvoering en verdediging van Zuid-Afrika., 1941-1942; 2119; omslag
          Oude code: GA/BK/IV 5
        - Stukken betreffende de mogelijke opvolging van koning Michael van Roemenië door prins Nicolaas, broer van ex-koning Carol II, alsmede een eventuele oprichting van een pro-geallieerd Roemeens legioen., 1942; 2120; omslag
          Oude code: GA/BK/IV 10
        - Stukken betreffende de van het Amerikaanse State Department en het Foreign Office ontvangen mededelingen over de situatie in Europa, Noord-Afrika en het Nabije Oosten., 1942; 2121; omslag
          Oude code: GA/BK/IV 1
        - Stukken betreffende een bericht uit betrouwbare bron in Nederland, dat de Duitse generaal F.C. Christiansen dagelijks berichten uit Engeland ontvangt., 1942; 2122; omslag
          Oude code: GA/BK/IV 4
        - Stukken betreffende een rapport van de gezant te Madrid over de diplomatieke betrekkingen tussen de Nederlandse en Spaanse regering gedurende de jaren 1939-1942, alsmede over de huidige politieke toestand in Spanje., 2123; omslag
          Oude code: GA/BK/IV 9
        - Stukken betreffende geruchten over een Amerikaanse aanval op Dakar of Casablanca., 1942; 2124; omslag
          Oude code: GA/BK/IV 2
        - Telegram van de gezant te Washington betreffende de verwachte Duitse aanval op Zweden., 1942; 2125; stuk
          Oude code: GA/BK/IV 6
        - Stukken betreffende contacten van W.A. Visser 't Hooft te Genève met een groep Duitsers, die bereid is onder bepaalde voorwaarden vrede te sluiten., 1942-1943; 2126; omslag
        - Stukken betreffende berichten van diverse gezanten over de situatie in Nederland., 1942-1944; 2127; omslag
          Oude code: GA/BK/IV 3
        - Rapporten van de waarnemend marine-attaché te Londen, C. Moolenburgh, betreffende een mislukt bombardement op de spoorwegwerkplaatsen bij Haarlem en de door het verzet verzochte bombardementen op transportfaciliteiten en verbindingscentra., 1943; 2128; omslag
          Oude code: GA/BK/IV 15
        - Stukken betreffende verzoeken van Amerikaanse zijde om inlichtingen over de positie van A. Hitler, de stemming onder de Duitse bevolking en de houding van Duitse generaals over de afloop van de oorlog., 1943; 2129; omslag
          Oude code: GA/BK/IV 11
        - Verslag van de medische studenten D. de Moulin en M. Parren over het georganiseerde studentenverzet in Nederland, met geleidebrieven., 1943; 2130; omslag
          Oude code: GA/BK/IV 12
        - Brieven van de ambassadeur te Londen betreffende de problemen binnen de European Advisory Commission, die een gezamelijk Amerikaans, Brits en Russisch ontwerp voor een wapenstilstand tot stand moet brengen., 1944; 2131; omslag
          Oude code: GA/BK/IV 13
        - Stukken betreffende het smokkelen van industriële diamant van Engeland naar Portugal, waarbij Nederlanders zijn betrokken., 1944; 2132; omslag
          Oude code: GA/BK/IV 14
        - Telegram van minister E.N. van Kleffens aan de gezant te Bern betreffende de bevrijding van in Duitsland gevangen zittende Nederlandse generaals en hun toekomstige taak., 1944; 2133; stuk
          Oude code: GA/BK/IV 16
      - Centrale Inlichtingen Dienst (GA/BK/VIII), 1.8.2.2
        - Stukken betreffende het functioneren van ondergrondse organisaties in Nederland., 1941; 2134; omslag
          Oude code: GA/BK/VIII 15
        - Stukken betreffende een onderzoek naar mogelijke betrokkenheid bij spionage te Lissabon door C. van der Woude van het Nederlands Commissariaat voor de Vluchtelingen, L. Schols, kanselier van het gezantschap, en H.J.I. Themal, kamerdienaar van de gezant., 1941-1942; 2135; omslag
          Oude code: GA/BK/VIII 16
        - Stukken betreffende contacten van kapitein A.A.J.J. Thomson met een kolonel van de staf van H. Himmler, die lid zou zijn van een Duitse verzetsgroep., 1942; 2136; omslag
          Oude code: GA/BK/VIII 12
        - Stukken betreffende de poging van enkele personen om vanuit Zwitserland naar Engeland te vluchten., 1942; 2137; omslag
          Oude code: GA/BK/VIII 10
        - Stukken betreffende de reis van kolonel C.J. Warners naar Lissabon in verband met besprekingen over de al dan niet illegale evacuatie van vluchtelingen., 1942; 2138; omslag
          Oude code: GA/BK/VIII 1
        - Stukken betreffende een brief uit Nederland, ontvangen door de gezant te Bern, geadresseerd aan H. van Dam, maar bestemd voor een kapitein B te Londen., 1942; 2139; omslag
          Oude code: GA/BK/VIII 7
        - Stukken betreffende een verzoek van kolonel C.J. Warners aan de tijdelijk zaakgelastigde te Lissabon om in code Laura aan journalist J.W. Kolkman te Perpignan te seinen over een bezoek van een Engelsman met inlichtingen voor Kolkman en Van Oud., 1942; 2140; omslag
          Oude code: GA/BK/VIII 8
        - Stukken betreffende inlichtingen, ontvangen van de gezant te Ankara, over de journalist G. Vredenburg., 1942; 2141; omslag
          Oude code: GA/BK/VIII 13
        - Stukken betreffende inlichtingen, ontvangen van de gezantschappen te Lissabon en Stockholm, over de verkrijgbaarheid van Nederlandse bankbiljetten voor de CID en de toezending van bankbiljetten via Lissabon vanuit Vichy door A. Sevenster, de voorzitter van de Association de Secours aux Réfugiés Néerlandais en France., 1942; 2142; omslag
          Oude code: GA/BK/VIII 2
        - Stukken betreffende de contacten van A. de Jong, consul-generaal te Stockholm, met de Britse geheime dienst., 1942-1943; 2143; omslag
          Oude code: GA/BK/VIII 6
        - Stukken betreffende mededelingen van de CID aan hun vertegenwoordigers te Bern, Lissabon en Madrid., 1942-1943; 2144; omslag
          Oude code: GA/BK/VIII 3
        - Stukken betreffende de behandeling van klachten over het functioneren van A. Sevenster, voorzitter van de Association de Secours aux Réfugiés Néerlandais en France te Vichy., 1942-1945; 2145; pak
          Oude code: GA/BK/VIII 11
        - Stukken betreffende de werkzaamheden van de CID te Bern en Madrid in verband met de evacuatie van vluchtelingen., 1942-1945; 2146; omslag
          Oude code: GA/BK/VIII 4 en 5
        - Stukken betreffende de moeilijkheden tussen A. Flaes, tijdelijk zaakgelastigde te Lissabon, en H.G.J. Maas Geesteranus, vertegenwoordiger van de CID, alsmede het ontslag van laatstgenoemde., 1943; 2147; omslag
          Oude code: GA/BK/VIII 3a
        - Stukken betreffende een verzoek van de gezant te Bern om informatie over het lot van een aantal personen, die vanuit Nederland naar Engeland wilden vluchten., 1943; 2148; omslag
          Oude code: GA/BK/VIII 9
        - Stukken betreffende een verzoek van het Office of Strategic Services om de Nederlander J.W. Piper, na zijn aanstelling bij het Departement van Koloniën, te gebruiken als spion in bezet China, Mantsjoerije en Japan., 1943; 2149; omslag
          Oude code: GA/BK/VIII 17
        - Stukken betreffende het aanvragen van visa voor Portugal voor R.E. Sanders alias R.E. Snijders en voor Portugal en Spanje voor J.M. Somer alias L. van Praag, beiden werkzaam bij het Bureau Inlichtingen., 1943; 2150; omslag
          Oude code: GA/BK/VIII 18
        - Stukken betreffende het vaststellen door de ministers van Oorlog, Binnenlandse en Buitenlandse Zaken van regels voor de evacuatie van Nederlandse onderdanen uit of via bezet gebied naar Spanje en verdere bestemmingen., 1943; 2151; omslag
          Oude code: GA/BK/VIII 11a
        - Stukken betreffende het ter beschikking stellen van kolonel J.A. Verkuyl als cryptografisch expert aan de commander in chief in de South-West Pacific Area, alsmede het oprichten van een bureau van de Cryptografische Dienst van het Departement voor de Algemene Oorlogvoering van het Koninkrijk., 1943-1944; 2152; omslag
          Oude code: GA/BK/VIII 14
        - Brief van J.M. Somer alias L. van Praag, hoofd van het Bureau Inlichtingen, over de mogelijke betrokkenheid van de broer van de gezant te Madrid bij het sturen van Duitse spionnen naar de Verenigde Staten, met bijlage., 1944; 2153; omslag
          Oude code: GA/BK/VIII 19
      - Berichten over Nederland (GA/BK/VI), 1.8.2.3
        - Stukken betreffende de denkbeelden van L. Einthoven, één der leiders van de Nederlandse Unie, zoals medegedeeld door de gezant te Bern, over de bestuursinrichting van Nederland na de bevrijding, alsmede gegevens over de toestand in Nederland., 1942; 2154; omslag
          Oude code: GA/BK/VI 6
        - Stukken betreffende een rapport van de door de Duitsers uit zijn ambt ontheven Commissaris van de provincie Utrecht, L.H.N. Bosch van Rosenthal, over de gemoedstoestand van de bevolking., 1942; 2155; omslag
          Oude code: GA/BK/VI 5
        - Stukken betreffende een via de gezant te Bern overgebracht verzoek van de Orde Dienst om een vertrouwensman naar Nederland te zenden., 1942; 2156; omslag
          Oude code: GA/BK/VI 2
        - Stukken betreffende rapporten van J.W. Wijnaendts, advocaat te Parijs, gemaakt op basis van zijn contact met de Nederlandse Unie, over de toestand in Nederland., 1942; 2157; omslag
          Oude code: GA/BK/VI 7
        - Stukken betreffende van de gezant te Bern ontvangen rapporten van naar Zwitserland gevluchte Nederlanders over de situatie in Nederland., 1942; 2158; omslag
          Oude code: GA/BK/VI 9
        - Stukken betreffende het financieel ondersteunen van gezinnen van Nederlandse zeevarenden., 1942-1944; 2159; omslag
          Oude code: GA/BK/VI 10
        - Stukken betreffende het verstrekken van gegevens ten behoeve van Amerikaanse instanties over het Nederlandse wegennet, militaire inlichtingen zowel over Nederland als over de South-East Pacific en over het Duitse moreel na de geallieerde luchtbombardementen., 1942-1944; 2160; omslag
          Oude code: GA/BK/VI 8
        - Stukken betreffende de contacten tussen de regering te Londen en de Nederlandse illegaliteit, voornamelijk via de gezantschappen te Bern, Stockholm, Lissabon en Madrid en de secretaris van de Wereldraad van Kerken, W.A. Visser 't Hooft te Gèneve., 1942-1945; 2161; pak
          Oude code: GA/BK/VI 1
        - Stukken betreffende het financieel ondersteunen van joodse onderduikers., 1944-1945; 2162; omslag
          Oude code: GA/BK/VI 11
      - Rapporten van diverse personen over Nederland (GA/BK/IX), 1.8.2.4
        - Stukken betreffende rapporten en verslagen, ontvangen van diverse personen over de toestand in Nederland en Duitsland., 1942-1943; 2163; pak
          Oude code: GA/BK/IX
      - Inlichtingen van en over diverse personen (GA/BK/VII), 1.8.2.5
        - Stukken betreffende inlichtingen van en over diverse personen., 1940-1945; 2164-2203; 39 omslagen en 1 stuk
          - Aben, F.J.M, 1944, 2164
            Oude code: GA/BK/VII
          - Bensink, G.J, 1942, 2165
          - Bergh, H.J. van den, 1943, 2166
          - Beukers, F, 1944, 2167
          - Brantsen, J.C.J, 1940 - 1944, 2168
          - Brink, C.H. van, en echtgenote, 1942 - 1945, 2169
          - Duinhoven, A, 1942, 2170
          - Ellerman, J.J, 1943, 2171
          - Feiner, J, 1943, 2172
          - Fikkert, G.K, 1943, 2173
          - Gaillard, J.W, 1943 - 1944, 2174
          - Gemmink, J, 1943, 2175
          - Gerlach, 1942, 2176
          - Groot, J. de, alias H. van Royen, en Berkel, J. van, alias A. van de Steenhoven, 1944 - 1945, 2177
          - Hecht en Udo, 1942, 2178
          - Heuven Goedhart, G.J. van, 1944, 2179
          - Hoekendijk, J.C., alias Eerhard, 1944, 2180
          - Jong, G.A. de, en Brink, C.H. van, 1942, 2181
          - Jong, J. de, 1944 - 1945, 2182
          - Jonge van Ellemeet, E.W. de, 1942, 2183
          - Leendertz, 1942, 2184
          - Ligten, Van, 1942 - 1943, 2185
          - Maas Geesteranus, H.G.J, 1942 - 1944, 2186
          - Meiler, A, 1942 - 1943, 2187
          - Peekema-Dibbets, D, 1942 - 1945, 2188
          - Personeel van de RVD en arbeidscontractanten van het Departement van Buitenlandse Zaken, 1942 - 1944, 2189
          - Poppel, Von, alias Meesters, 1943, 2190
          - Röell, W.G, 1942, 2191
          - Rouwendaal, alias Brinkman, alias Van den Berg, 1943 - 1944, 2192
          - Rutten, G.M, 1942 - 1944, 2193
          - Sanasen-Haakman, L, 1942 - 1943, 2194
          - Springer, B, 1942 - 1943, 2195
          - Tazelaar, P., alias Van Notten, en Dogger, G.A., alias Asser, 1942, 2196
          - Vigeveno, F.R, 1944, 2197
          - Vlielander Hein, B.M, 1944, 2198
          - Warendorf, D, 1942, 2199; stuk
          - Warendorf, M.E.H., en Rodriques Pereira, S, 1942 - 1943, 2200
          - Weissglass, M, 1942, 2201
          - Wentholt, L.R, 1944, 2202
          - Wiardi Beckman, H.B, 1942, 2203
    - Zuivering van overheids- en semi-overheidsorganen (GA/BK/X), 1.8.3
      - Stukken betreffende het aannemen van het Besluit Zuivering Overheidsorganen en de vraag of semi-overheidsorganen en grote particuliere bedrijven ook gezuiverd moeten worden., 1943; 2204; omslag
        Oude code: GA/BK/X
    - Diversen (GA/BK/Div), 1.8.4
      - Stukken betreffende verslagen en inlichtingen verzonden vanuit Bern door H.M. van Haersma de With, voormalig gezant te Berlijn, voor en na de Duitse inval in Nederland., 1940; 2205; pak
        Oude code: GA/BK/Div 1
      - Verslag van J. Steenbergen, consul te Dresden, over de toestand na 10 mei, met geleidebrief., 1940; 2206; omslag
        Oude code: GA/BK/Div 2
      - Register van ingekomen brieven, alfabetisch gerangschikt op plaatsnaam van de post van afzending., 1942-1943; 2207; deel
      - Registers van ingekomen cijfer- en lettertelegrammen, alfabetisch gerangschikt op plaatsnaam van de post van afzending., 1942-1945; 2208; pak
      - Stukken betreffende het ontduiken van de bepalingen van de Koninklijke Besluiten A 1 en A 6 en van de Britse deviezenvoorschriften door de directeur van Unilever NV, P. Rijkens., 1944; 2209; omslag
        Oude code: GA/BK/Div 7
      - Stukken betreffende het publiceren van het Overgangsbesluit Algemeen Bestuur Nederlands-Indië en het niet publiceren van het Overgangsbesluit Indische Staatsregeling., 1944; 2210; omslag
        Oude code: GA/BK/Div 6
      - Stukken betreffende het ter beschikking stellen door de Engelse Dienst van een zender en een code aan generaal H.W. Reinhard voor een mogelijke verbinding met Londen., 1944; 2211; omslag
        Oude code: GA/BK/Div 5
      - Stukken betreffende verzoeken van A. Eden, de Engelse minister van Buitenlandse Zaken, om geen ruchtbaarheid te geven over het gebruik en het effect van V 1's en V 2's bij een aanval op Engeland., 1944; 2212; omslag
        Oude code: GA/BK/Div 4
      - Correspondentie met de minister van Oorlog over de oorlogsverklaring aan Duitsland., 1945; 2213; omslag
        Oude code: GA/BK/Div 3
      - Alfabetische naam- en trefwoordenindex op de brandkastdossiers., z.d.; 2214; kaartsysteem
      - Inventaris op de brandkast-dossiers., z.d.; 2215; deel
  - Toegangen, 1.9
    - Alfabetische toegang op Nederlanders in Noorwegen., z.d.; 2216; kaartsysteem
    - Index op naam op het Londens "geheim" archief., z.d; 2217-2219; kaartsysteem
      : Toegang op alle rubrieken.
      - Aal - Hij, 2217
      - -, 2217A
      - Ibu - Smu, 2218
      - -, 2218A
      - Sna - Zyv, 2219
    - Inventaris 1940 - 1945 op het "geheim" archief, beschreven door L.J. Ruys., [1966]; 2220; deel
    - Systematische index op het Londens "geheim" archief., z.d.; 2221-2223; kaartsysteem
      - code 0 - 911.7, 2221
      - -, 2221A
      - code 912.1 - 921.352.7, 2222
      - -, 2222A
      - code 922 - 999.25, 2223
    - Toegang door middel van kaarten op het "geheim" archief, beschreven door H.J. de Muij-Fleurke., [1992 - 2001]; 2224-2225; kaartsysteem
      - 0001 - 1208, 2224
      - 1209 - 2556, 2225
- Gewoon of groot archief, 2
  - Diplomatieke Zaken, 2.1
    - Verdragen (GrA/DZ/Verdr), 2.1.1
      - Brief van de tijdelijk zaakgelastigde te Santiago betreffende de verheffing tot wet van de door Chili geratificeerde conventie ter bescherming van mensenlevens op zee., 1940; 2226; stuk
        Oude code: GrA/DZ/Verdragen 3
      - Brief van de tijdelijk zaakgelastigde te Santiago betreffende de verheffing tot wet van de door Chili geratificeerde conventie op het vervoer van contrabande., 1940; 2227; stuk
        Oude code: GrA/DZ/Verdragen 5